臺灣臺中地方法院交通事件裁定　　　　　　　　九十一年度交聲字第三○四號
　　原處分機關　交通部公路總局台中區監理所
　　受 處 分人
　　即異議人　　甲○○
右列受處分人因違反道路交通管理處罰條例案件，對於交通部公路總局台中區監理所
九十一年四月十一日所為之處分（中監違字第裁六○─ＺＤ0000000號裁決書
），聲明異議，本院裁定如左：
    主  文
異議駁回。
    理  由
一、原處分機關略以：受處分人即異議人甲○○所有車號ＭＶ─一○八二號自小客車
    於九十年十二月二十三日十六時三十分許在國道一號北向二七六公里處，因「速
    限一○○公里，時速一一一公里，超速一一公里（經科學儀器測定）」違規，經
    國道公路警察局第四警察隊於九十一年一月二十三日依據舉發照片掣開公警局交
    字第ＺＤ0000000號舉發通知單，異議人於九十一年二月二十六日提出申
    訴，該所於九十一年四月十一日以中監違字第裁六○─ＺＤ0000000號裁
    決書裁處罰鍰四千元整，並計違規點數一點，逾期則依裁決書主文規定裁處，於
    法並無不合等語。
二、異議人異議意旨略以：舉發照片中車子前保險桿左、右兩側均有刮痕，但異議人
    本身車子並無此情形，且相片並未顯現駕駛人容貌，不能證明係異議人駕駛。再
    者，全國道路速限皆有十公里不處罰之限度，故該路段速限一○○，車速一一○
    以下應不處罰，本案車速一一一公里僅超速一公里，可能是測速儀器之誤差，為
    此聲明異議，請求撤銷原處分云云。
三、按汽車行駛高速公路應依速限標誌指示。違反者，處新台幣三千元以上、六千元
    以下罰鍰，並計違規點數一點。高速公里交通管制規則第五條、道路交通管理處
    罰條例第三十三條第一項、第六十三條第一項分別定有明文。本案上開違規事實
    ，經證人即舉發員警戚一武庭呈違規車輛照片一紙，經比對異議人所提之車輛，
    非但車牌號碼、車型、顏色相同就連輪胎車框都相似，應可確認是同一輛車無誤
    ，惟舉發照片因光線角度關係致無法辨識右前保險桿部分有無刮痕，異議人據此
    辯稱違規車輛並非其所有，殊難採信。另汽車違反道路交通管理事件，以科學儀
    器取得違規證據資料，足資認定其違規事實者，得逕行舉發之，而逕行舉發，應
    記明車輛牌照號碼、車型等可資辨明之資料，查明汽車所有人姓名或名稱、住址
    ，並以該汽車所有人為被通知人製單舉發之，由舉發機關送達被通知人；且逕行
    舉發違反道路交通管理事件，經汽車所有人依通知單之應到案日期前到案，並告
    知違規駕駛人姓名、身分證統一編號及住址者，處罰機關應即另行通知違規駕駛
    人到案依法處理，逾應到案日期，處罰機關應依道路交通管理處罰條例第八十五
    條第三項規定處罰該汽車所有人，違反道路交通管理事件統一裁罰標準及處理細
    則第二十三條第一項第五款、第二項、第十一條第一項第二款、第二十四條亦分
    別定有明文，本件受處分人即違規車輛之所有人辯稱相片並未顯現駕駛人容貌，
    不能證明係其駕駛，惟其並未於應到案日前告知應轉罰之違規駕駛人，依前揭規
    定本件以所有人為處罰對象並無違誤。又本件舉發之科學測速儀器並有經濟部標
    準檢驗局九十年十月三十一日編號一一七二號「雷達測速儀檢定合格證書」一紙
    附卷可稽，該雷達測速儀器之正確性，殆無疑問。從而原處分機關依首揭規定裁
    處受處分人即異議人甲○○罰鍰新台幣四千元整，並記違規點數一點，逾期則依
    裁決書主文規定裁處，並無不當。本件異議為無理由，應予駁回。
四、據上論斷，應依道路交通案件處理辦法第十九條，裁定如主文。
中      華      民      國    九十一    年      六      月    二十八    日
                                臺灣臺中地方法院交通法庭
                                      法  官  許金樹
右正本證明與原本無異。
如不服本裁定，應於送達後五日內，向本院提出抗告狀。
                                       書記官
中      華      民      國    九十一    年      六      月    二十八    日
